【裁判字號】    96,易,1800
【裁判日期】    970430
【裁判案由】    違反商標法
【裁判全文】
臺灣士林地方法院刑事判決              96年度易字第1800號
公  訴  人  臺灣士林地方法院檢察署檢察官
被      告  丙○○
上列被告因違反商標法案件，經檢察官提起公訴（96年度偵字第
861號），本院判決如下：
    主  文
丙○○犯商標法第八十二條之非法販賣侵害商標權之商品罪，處
有期徒刑拾月，減為有期徒刑伍月，如易科罰金，以新臺幣壹仟
元折算壹日。扣案如附表一、附表二所示侵害商標權之商品均沒
收。
    事  實
一、丙○○係臺北縣汐止巿中興路31號2 樓之2 嘉鑫國際有限公
    司（下稱嘉鑫公司）負責人，明知附表一、二所示之商標（
    起訴書贅載「Hollister 」商標遭侵害，業經檢察官更正）
    ，分別係經美商卡文克雷恩商標信託公司（下稱卡文克雷恩
    公司）、美商波露/ 羅蘭公司有限合夥（下稱波露/ 羅蘭公
    司）、美商A&F 商標公司（下稱A&F 公司）向我國經濟部智
    慧財產局申請註冊登記，取得於附表一、二所示專用期間內
    指定使用於附表一、二之「指定使用商品」欄所列商品，現
    仍在商標專用期間內，且明知大陸上海翔馬服飾有限公司（
    下稱上海翔馬公司，起訴書誤為大陸上海錦江迪生公司）、
    偉泰企業有限公司（下稱偉泰公司）販賣之內褲、襯衫、T
    恤、褲子、裙子、拖鞋、線衫、帽子等商品，均係未經上開
    商標權人同意，於同一商品，使用相同之附表一、二所示商
    標之商品，竟基於販賣侵害他人商標權商品之反覆、延續之
    單一犯意，自民國95年3 月9 日起至同年9 月25日止，以每
    件美金2.5 元至美金15元不等之明顯低價向上海翔馬公司販
    入附表一編號1 、附表二所示商標商品、以每件新臺幣（下
    同）100 元至110 元不等之價格向偉泰公司販入附表一編號
    2 至4 所示商標商品。繼而依嘉鑫公司前負責人丁○○與不
    知情之網路家庭國際資訊股份有限公司（下稱網路家庭公司
    ）簽訂之商品線上訂購合作契約，約定由嘉鑫公司提供其生
    產、製作、輸入、代理、經銷或銷售之各類商品，由網路家
    庭公司提供其網站為電子商務交易平台，供嘉鑫公司刊登販
    售上開侵害他人商標權商品之廣告，供不特定消費者上網瀏
    覽，消費者欲購買時，則在網站向網路家庭公司訂購，並依
    該網站之線上付款系統支付價金予網路家庭公司，該公司再
    將上開訊息轉知嘉鑫公司，丙○○即透過不知情之貨運公司
    人員將侵害商標權之商品送予消費者，再向網路家庭公司收
    取貨款。嗣於95年11月16日14時55分，在嘉鑫公司上址為警
    持搜索票查獲，扣得如附表一、二所示侵害上開商標權之商
    品，而悉上情。
二、案經卡文克雷恩公司、波露/ 羅蘭公司、A&F 公司訴由內政
    部警政署保安警察第二總隊第一大隊第一中隊報告臺灣士林
    地方法院檢察署檢察官偵查起訴。
    理  由
壹、程序部分：
    按被告以外之人於審判外之言詞或書面陳述，除法律有規定
    者外，不得作為證據；又被告以外之人於審判外之陳述，雖
    不符合同法第159 條之1 至第159 條之4 之規定，但經當事
    人於審判程序同意作為證據，法院審酌該言詞陳述或書面陳
    述作成時之情況，認為適當者，亦得為證據。當事人、代理
    人或辯護人於法院調查證據時，知有第159 條第1 項不得為
    證據之情形，而未於言詞辯論終結前聲明異議者，視為有前
    項之同意，刑事訴訟法第159 條第1 項及第159 條之5 分別
    定有明文。查本判決所引用之證據，當事人於本院審判期日
    中均表示無意見而不予爭執，且迄言詞辯論終結前均未聲明
    異議，本院審酌上開證據資料，尚無違法不當及證明力明顯
    過低之瑕疵，亦認為以之作為證據應屬適當，故揆諸前開規
    定，爰逕依刑事訴訟法第159 條之5 規定，認前揭證據資料
    均例外有證據能力，合先敘明。
貳、實體部分：
一、訊據被告丙○○固坦承於上揭時間向上海翔馬公司、偉泰公
    司購買向扣案如附表一、二所示商品，並利用網路家庭公司
    提供之電子商務平台刊登廣告販售予不特定之消費者，惟矢
    口否認有何非法販賣侵害商標權商品之犯行，辯稱：伊經由
    網路家庭公司人員甲○○（即石善寧）介紹上海翔馬公司，
    基於對網路家庭公司之信任，於95年3 月間開始向上海翔馬
    公司進貨；上海翔馬公司提供上手即上海錦江迪生商廈有限
    公司（下稱錦江迪生商廈）之進貨證明文件，聲稱上海翔馬
    公司為波露/ 羅蘭公司之經銷商、錦江迪生商廈為卡文克雷
    恩公司之經銷商，且出具銷貨保證書、載有商品名稱之出貨
    明細、報關單，保證販售真品，伊因此相信該等商品為合法
    授權之商品；偉泰公司出售之A&F 商標商品係自越南合法進
    口之平行真品，偉泰公司並提供進口報單、發票，伊並無販
    賣侵害商標權商品之犯意云云。
二、查附表一、二所示之商標分別為卡文克雷恩公司、波露/ 羅
    蘭公司、A&F 公司，向我國經濟部智慧財產局申請註冊登記
    ，取得於附表一、二所示專用期間內指定使用於附表一、二
    之「指定使用商品」欄所列商品，現仍在商標專用期間之商
    標權等情，有經濟部智慧財產局商標註冊簿5 紙、經濟部中
    央標準局商標註冊證4 份、中華民國商標註冊證3 份、經濟
    部智慧財產局90年9 月22日（90）智商0321字第900076808
    號函1 紙在卷可徵（本院卷第157 至161 頁、第97至102 頁
    、第107 至118 頁）；嘉鑫公司前任負責人丁○○與網路家
    庭公司簽訂商品線上訂購合作契約，約定由嘉鑫公司提供所
    輸入、代理、經銷等之商品，由網路家庭公司以「PC home
    online線上購物網站」刊登嘉鑫公司所提供商品之訊息，消
    費者經由該網站訂購商品，並以網站上之付款系統支付價金
    予網路家庭公司，網路家庭公司再將上揭訊息轉知嘉鑫公司
    ，嘉鑫公司即將消費者所購買之商品委託貨運業者寄送予消
    費者，嗣後網路家庭公司再與嘉鑫公司結算貨款等情，為被
    告所自承，並有網路家庭公司95年9 月19日網家95法字第23
    6 號函、商品線上訂購合作契約書、97年1 月11日電子郵件
    、嘉鑫公司銷售記錄各1 份（偵查卷第25、26頁、第33至41
    頁、本院卷第108 至120 頁）、嘉鑫公司於PChome Online
    線上購物平台刊登本件侵害商標權商品之線上購物資訊網頁
    、新竹貨運託運總表、PChome轉單系統訂單（偵查卷第47至
    60頁、第141 、142 頁）各1 份附卷可稽；被告自95年3 月
    間起向上海翔馬公司、偉泰公司購買侵害上揭商標權之商品
    ，於95年11月16日為警搜索查扣如附表一、二所示之商品，
    有嘉鑫公司向上海翔馬公司購進該等商品之裝箱單、購買證
    明、發票（本院卷第74至104 頁）、嘉鑫公司向偉泰公司進
    貨明細、支票、送貨單（本院卷第48至51頁）、搜索扣押筆
    錄、扣押物品目錄表、A&F 盤點表各1 份、現場照片16幀（
    偵查卷第18至21頁、第150 至159 頁）附卷可稽，上開事實
    ，堪以認定。
三、次查，被告於95年11月16日為警搜索，查獲扣案如附表一、
    二所示之商品，其中附表一編號1 之扣案商品，經商標權人
    卡文克雷恩公司取樣鑑定，鑑定結果為：男用內褲部分，款
    式、標籤、比例均不正確、腰間鬆緊帶做工品質不正確，女
    用內褲部分，無此種款式、標籤及吊牌不正確，均為仿冒品
    ；附表一編號2 、3 、4 之扣案商品，經商標權人A&F 公司
    取樣鑑定，鑑定結果為：女子工作褲之標籤、配件均不正確
    ，女子圖形針織衫部分，標籤、價格標籤均不正確、非A&F
    公司所製造、繡花不正確，均非經授權或可認定為A&F 公司
    之商品，均為仿品；附表二之扣案商品，經商標權人波露/
    羅蘭公司鑑定，鑑定結果為：線衫織標歪斜及顛倒，無備線
    、襯衫織標歪斜、無備釦，與真品不符、連帽T 恤布料品質
    太薄且真品無此款式、短裙布料及腰帶較真品薄且易磨損、
    T 恤圖案印刷粗糙，於衣服上有汙點，質料薄且粗、牛仔褲
    水晶品質差，口袋布太大且無此版型、POLO衫布料薄，手感
    較硬，POLO PLAYER 鏽線圖案較真品大、海灘鞋底部無POLO
    標示、長褲布料及腰帶較真品薄且易磨損，真品無此款式，
    有各該鑑定報告書及商品照片在卷可參（偵查卷第80至86頁
    、第91至96頁、第132 至139 頁），被告並表示對上開鑑定
    結果無意見（本院卷第137 、217 、218 頁），堪認被告向
    上海翔馬公司、偉泰公司販入並賣出之商品均係仿冒上揭商
    標之仿品，並非真品，是被告辯稱：上海翔馬公司保證所販
    售之商品為真品云云，顯無足採。
四、被告雖以前詞置辯，並辯稱其無輸入、販賣侵害上開商標權
    商品之犯意云云，惟查：
(一)證人甲○○證稱：伊僅將上海翔馬公司之聯絡方式轉知嘉鑫
    公司及其他服飾廠商，由嘉鑫公司自行決定是否與上海翔馬
    公司交易，並未介紹被告向上海翔馬公司進貨，亦未向被告
    保證上海翔馬公司提供之商品為真品；網路家庭公司要求廠
    商自行確認商品來源，依合約網路家庭公司不須確認是否為
    真品，廠商必須負起販售真品之擔保責任等語（本院卷第18
    7 至190 頁），足徵被告辯稱：係透過網路家庭公司人員甲○○介紹，甲○○並向其保證上海翔馬公司販售之商品為真
    品云云，顯不足採。
(二)證人即偉泰公司負責人乙○○證稱：伊借用羿麟公司名義進
    口A&F 之商品，伊賣的是庫存品，不會經過原廠授權，伊有
    請被告剪掉商標或改商標後再販售，伊僅提供發票、進口報
    關單予被告，並未向被告表示或保證該等商品係真品，伊知
    道販賣仿冒商標之商品違法，會規避名牌商品不進貨，有時
    工廠清庫存，就會買到名牌之商品，伊與被告交易時，被告
    曾要求出具授權書，伊答稱怎麼可能簽授權書等語（本院卷
    第167 至168 頁、第170 至172 頁），自證人乙○○上揭證
    述，可徵證人乙○○並未向被告保證所販售為平行輸入之真
    品，並曾明確告知被告須剪去商標或改商標再出售，且拒絕
    依被告之要求提出授權文件，足徵被告於向偉泰公司購買標
    示A&F 商標商品時，已認知該等商品並未取得商標權人之授
    權；偉泰公司雖提供越南ROYAL UNITED CO, LTD出具之產地
    證明（CERTIFICATE OF ORIGIN） 、進口報單、裝箱明細單
    （PACKING LIST DETAIL） 等單據予被告（本院卷第40至50
    頁），但該等文件並無任何經商標權人A&F 公司授權之內容
    ，客觀上僅證明偉泰公司出售予被告之A&F 商標服飾，係經
    由羿麟公司向上開越南ROYAL UNITED CO, LTD進口輸入，而
    無從證明該等商品為經商標權人A&F 公司授權製造之真品。
    是被告辯稱其因偉泰公司提供上開單據，即認為A&F 商標服
    飾為合法真品，因而向偉泰公司購買云云，洵屬無據。
(三)次查，被告辯稱上翔馬公司係波露/ 羅蘭公司之經銷商、錦
    江迪生商廈係卡文克雷恩公司之經銷商乙節，上海翔馬公司
    、錦江迪生商廈並非卡文克雷恩公司授權之經銷商、與卡文
    克雷恩公司間無任何交易關係，業據卡文克雷恩公司代理人
    於偵查中供陳在卷（偵查卷第221 頁），亦無任何證明足證
    上海翔馬公司為波露/ 羅蘭公司之經銷商；而上海翔馬公司
    提供予被告之發票2 紙（標示Calvin Klein，本院卷第31、
    33頁）、錦江迪生商廈開立予上海翔馬公司之發票、波露/
    羅蘭公司開立予上海翔馬公司之發票共3 紙（本院卷第37至
    39頁）均屬偽造，並非卡文克雷恩公司、錦江迪生商廈、波
    露/ 羅蘭公司所開立，業據卡文克雷恩公司、波露羅蘭公司
    之代理人於本院、偵查供述在卷（本院卷第247 頁、偵查卷
    第224 至236 頁）；另紙由錦江迪生商廈開立、號碼000000
    00號之發票雖為真正（偵查卷第224 、230 頁），然該發票
    之內容係上海翔馬公司向錦江迪生商廈購買特定商品共4 件
    之憑證，並非商標權人授權製造、使用商標之證明文件，客
    觀上無足以認定上海翔馬公司係經商標權人卡文克雷恩公司
    、波露/ 羅蘭公司授權製造上揭商品。被告雖辯稱：上海翔
    馬公司保證販售真品，其始予購買云云，惟查：
  1.被告供稱：伊向上海翔馬公司採購前，嘉鑫公司前任負責人
    丁○○曾前往上海確認上海翔馬公司是否合法銷售；證人丁○○並證稱：伊於95年3 月間前往上海翔馬公司確認貨品來
    源，上海翔馬公司告稱貨源來自錦江迪生商廈，伊要求上海
    翔馬公司提供商標權人之授權書，但錦江迪生商廈無法開立
    中國大陸以外之授權書，上海翔馬公司並未提供授權書，僅
    提供向錦江迪生商廈購買之發票等語（本院卷第192 、193
    頁），衡以嘉鑫公司與上海翔馬公司之買賣合約書第4 條註
    明：「甲方（指上海翔馬公司）必須交付乙方（指嘉鑫公司
    ）正式之代理商買賣發票」（本院卷第43頁），足見被告向
    上海翔馬公司採購時，對於應取得上揭商標權人之授權文件
    ，俾確保該等商品並非仿品乙節，應屬明知，上海翔馬公司
    既未提出商標權人之授權文件，亦無錦江迪生商廈為合法代
    理商之證明，被告竟仍予購買，足認被告明知向上海翔馬公
    司購買之服飾為侵害他人商標權之商品。嘉鑫公司與上海翔
    馬公司之買賣合約書第2 條雖約定：「甲方（上海翔馬公司
    ）同意交付乙方真品商品，絕無仿冒。」之文字，惟被告既
    明知上海翔馬公司無法提出授權證明文件，客觀上並無依據
    ，足令被告認為上海翔馬公司確係販售真品，且上開約定並
    未對上海翔馬公司若違反負處何等違約罰則，顯係預設作為
    嘉鑫公司日後涉及侵害商標權案件時，規避侵權責任之用；
    至被告執詞取得上海翔馬公司之進貨發票、購買證明、報關
    資料等，僅得證明嘉鑫公司確係向上海翔馬公司購進該等仿
    冒商標商品，無從據以認定被告主觀上無販賣侵害商標權商
    品之犯意；抑且，被告於95年5 月間因嘉鑫公司申報進口、
    出口商為上海翔馬公司之仿冒波露/ 羅蘭公司商標、仿冒TO
    MMY HILFIGER商標之商品1 批，經臺灣桃園地方法院檢察署
    檢察官偵查，嗣以該批仿冒商標貨品並非嘉鑫公司訂購、上
    海翔馬公司寄錯之理由為不起訴處分，有該不起訴處分書1
    份附卷可稽（本院卷第197 、198 頁），可徵被告至少於95
    年5 月間對於上海翔馬公司販賣之波露/ 羅蘭公司商標商品
    為仿冒品，業經司法機關調查，然被告自承於95年5 月之後
    仍繼續向上海翔馬公司購買該等服飾（本院卷第222 、226
    頁），益證被告明知向上海翔馬公司購進之貨品係屬侵害商
    標權商品，仍予販入販賣之犯行。
  2.復查，被告販入上揭商標權商品之價格，遠低於真品數倍。
    以扣案之卡文克雷恩公司商標內褲為例，真品每件為1,000
    元，有卡文克雷恩公司代理人供述可稽（本院卷第24頁），
    惟被告販入價格每件僅美金1.5 元，折合新臺幣每件約僅50
    元（本院卷第85頁）；扣案之波露/ 羅蘭公司商標商品，以
    女款7 分褲為例，真品價格每件為3,280 元（偵查卷第136
    頁），而被告販入價格每件僅美金9.5 美元，折合新臺幣為
    333 元（本院內第93頁），以海灘鞋為例，真品每雙980 元
    （偵查卷第135 頁），被告販入價格每雙僅美金2.6 元，折
    合新臺幣僅91元（本院卷第76頁），足證被告販入仿品之價
    格約僅真品價格之10分之1 ，自價格之落差，明顯可知所購
    買之商品為仿品；被告自承曾前往百貨公司查看真品售價（
    本院卷第134 頁），證人丙○○亦證稱：「臺灣迪生公司（
    經授權之代理商）的貨較貴」，足見被告對於以上揭低價，
    不可能買到真品，應知之甚詳；被告雖辯稱其係販賣庫存品
    ，故價格較便宜云云，惟依嘉鑫公司於PChome Online 線上
    購物平台刊登本件侵害商標權商品之線上購物資訊網頁記載
    ：「直接驚爆再下殺，別說你不心動，1 件市價最少900 元
    的內褲，一次給你最低價．．．」等語（偵查卷第52頁），
    該等商品資訊係由被告製作、提供予家庭網路公司刊登，經
    證人甲○○證述在卷（本院卷第191 頁），被告於購物平台
    刊登之「市價至少900 元」之價格，與卡文克雷恩公司所稱
    真品1 件1000元之價格相當，足證被告所辯販賣庫存過季商
    品云云，顯無足取。
  3.末查，證人丁○○證稱：偉泰公司乙○○告知販賣之A&F 公
    司商標商品為真品、網路家庭公司人員甲○○稱上海翔馬公
    司出售之商品經臺灣迪生公司確認為真品、向上海翔馬公司
    購買之卡文克雷恩公司、波露/ 羅蘭公司商標商品為平行輸
    入之過季商品云云，業經證人乙○○、甲○○及各商標權人
    之代理人否認，衡以證人丁○○為被告之胞兄，又為嘉鑫公
    司前任負責人，其所為上揭證述顯屬附和、迴護被告之詞，
    均不足採信。
五、綜上所述，被告所辯，實無足採。其為圖營利，明知為仿冒
    上揭商標權之商品而輸入、販賣，至為顯然。本件被告犯行
    事證明確，洵堪認定，應依法論科。
六、核被告丙○○所為，係犯商標法第82條之非法販賣侵害商標
    權之商品罪。被告意圖販賣而輸入侵害商標權商品之低度行
    為，為販賣之高度行為所吸收，不另論罪。又被告於網路家
    庭公司網站張貼侵害商標權商品照片之行為，非屬同法第82
    條所定之非法陳列侵害商標權商品之行為，不構成該罪。按
    刑事法若干犯罪行為態樣，本質上原具有反覆、延續實行之
    特徵，立法時既予特別歸類，定為犯罪構成要件之行為要素
    ，則行為人基於概括之犯意，在密切接近之一定時、地持續
    實行之複次行為，倘依社會通念，於客觀上認為符合一個反
    覆、延續性之行為觀念者，於刑法評價上，即應僅成立一罪
    ，俾免有重複評價、刑度超過罪責與不法內涵之疑慮；學理
    上所稱「集合犯」之職業性、營業性或收集性等具有重複特
    質之犯罪均屬之，例如經營、從事業務、收集、販賣、製造
    、散布等行為概念者是（最高法院95年度臺上字第1079號判
    決參照）。經查，本件被告販賣侵害他人商標權商品之營業
    性行為，係在密集期間內以相同之方式持續進行，未曾間斷
    ，是此販賣仿冒品之犯行，即具有反覆、延續實行之特徵，
    從而在行為概念上，縱有多次販賣之舉措，仍應評價認係包
    括一罪之集合犯而論以一罪。公訴人以上揭犯行為接續犯，
    尚有未洽。被告以單一行為，侵害附表一、附表二所示商標
    權人之法益，為想像競合犯，應依刑法第55條前段規定，從
    一重處斷。另修正後刑法於95年7 月1 日起施行，本件被告
    違反商標法犯行持續至95年11月16日14時55分為警查獲時終
    了，其行為雖跨越修正前後刑法，惟其行為之終了既於修正
    後刑法施行後，應逕行適用修正後刑法之相關規定，不生新
    舊法比較之問題，附此敘明（最高法院89年臺非字第186 號
    判例參照）。爰審酌被告為圖營利而侵害他人商標權，漠視
    保護智慧財產權之法令規範，且犯後否認犯罪，狡詞飾責，
    及其犯罪之動機、目的、手段等一切情狀，量處如主文所示
    之刑，並諭知易科罰金之折算標準。又被告上開犯行之犯罪
    時間在96年4 月24日以前，符合中華民國96年罪犯減刑條例
    之減刑條件，爰依該條例第2 條第1 項第3 款規定，減其宣
    告刑2 分之1 如主文所示，並諭知易科罰金之折算標準。
七、扣案仿冒如附表一、附表二所示商標圖樣之商品，為被告犯
    商標法第82條之罪所販賣、陳列之物，不論是否屬於其所有
    ，依同法第83條之規定諭知沒收。
據上論斷，應依刑事訴訟法第299 條第1 項前段，商標法第82條
、第83條，刑法第11條、第55條前段、第41條第1 項前段，中華
民國九十六年罪犯減刑條例第2 條第1 項第3 款、第7 條、第9
條，判決如主文。
本案經檢察官白忠志到庭執行職務。
中    華    民    國    97    年    4     月    30    日
                  刑事第三庭法  官  陳美彤
以上正本證明與原本無異。
如不服本判決，應於收受送達後10日內向本院提出上訴書狀，其
未敘述上訴理由者，應於上訴期間屆滿後20日內向本院補提理由
書狀（均須按他造當事人之人數附繕本）。
                            書記官  賴麗容
中    華    民    國    97    年    4     月    30    日
附錄本判決論罪法條全文
商標法第82條
明知為前條商品而販賣、意圖販賣而陳列、輸出或輸入者，處1
年以下有期徒刑、拘役或科或併科新臺幣5 萬元以下罰金。


司法院資訊處製作；財團法人民間司法改革基金會備份。
